# 合并财务报表抵消 – 联营或者合营企业顺流逆流交易

提问人：taoshuang1990 时间：2021-12-24 14:30:48
尊敬的版主、各位大侠
最近学习时，在思考一个问题、有些困惑，向各位请教一下：
【背景】：在与联营或者合营企业发生顺流逆流交易时，如果投资公司有子公司需要编制合并报表时，需要考虑在合并层面抵消“未实现内部交易损益”，调整分录分别是：
顺流：借 收入 贷：成本和投资收益
逆流：借 长投 贷：存货/固定资产
【网上的解释】：对于这两笔分录的解释，网上有很多解释，大体是，是因为不编制合并报表时，是”单行合并“（然后就只能找长投和投资收益背锅），在编制合并报表时，是”多行合并“（会相应的调整成正确的合并抵消分录）。
但，这样就会产生不同的报表结果，那报表使用者看到的信息其实是不一样的，而与联营或者合营企业的交易性质却没发生任何变化，唯一原因只是因为需要与另外一家子公司编制合并报表。
【问题】：为什么只有在有其他子公司、需要编制合并财务报表时，如此调整是有更深层次的原因？或者是我理解有问题？
非常感谢各位大侠指导。

回答人：chenyiwei
如你所述，权益法在个别报表和合并报表层面的含义是不同的，前者是长期股权投资的一种后续计量方法；后者是“单行合并”。在不同的理念之下，自然会有不同的处理结果。

提问人：taoshuang1990 时间：2022-01-04 07:31:32
感谢陈版的悉心指导，但是我纠结的是，交易本身的性质并没有发生变化，那因为与交易本身没有关系的其他原因而有不同的处理理念，这背后主要的原因是什么呢？
另外，我特别想请教一下，IFRS下，在有其他子公司需要合并时，也需要如上在合并报表层面做调整吗？
非常感谢您。

回答人：chenyiwei
权益法的本质问题目前有争议，所以会有不同理解。IFRS下是要求在合并层面如此处理的。个别报表层面的权益法在IFRS下反而很少见。